臺灣高等法院刑事判決　　　　　　　　　　　　　九十二年度上訴字第二四一六號
　　上　訴　人
　　即　被　告　丙○○
　　指定辯護人　本院公設辯護人　戊○○
右上訴人因強盜等案件，不服臺灣桃園地方法院九十二年度訴字第六０六號，中華民
國九十二年五月二十八日第一審判決（起訴案號：臺灣桃園地方法院檢察署九十二年
度偵字第一０六五號、第一一三三號），提起上訴，本院判決如左：
    主  文
原判決關於強盜暨定應執行刑部分均撤銷。
丙○○共同意圖為自己不法之所有，攜帶凶器，以脅迫至使不能抗拒，而取他人之物
，累犯，處有期徒刑柒年陸月。玩具手槍壹隻沒收之。
其他上訴駁回。
第二項加重強盜撤銷改判及第三項上訴駁回部分所處之刑，應執行有期徒刑捌年。扣
案之六角板手壹隻、玩具手槍壹隻均沒收之。
    事  實
一、丙○○與庚○○（其加重竊盜部分，經臺灣桃園地方法院以九十一年度訴字第一
    六四一號判處有期徒刑一年；加重強盜犯行，另經本院九十三年度上訴字第二十
    一號判處有期徒刑八年六月確定）基於共同意圖為自己不法所有之概括犯意聯絡
    ，於民國九十一年十月十七日十四時三十分許，侵入桃園縣大園鄉○○路七號竊
    取「喜威世流通公司」所有台灣啤酒兩箱、青島啤酒兩箱、紅酒九瓶及料理米酒
    三瓶等物（侵入建築物部分未據告訴）；隨後又承前開概括犯意，於同年十月十
    八日三時許，在台北縣土城市○○街，由庚○○持其所有客觀上足以對人之生命
    、身體、安全構成威脅之六角板手，丙○○在旁把風之分工方式，共同竊取癸○○所有２６３｜ＬＤ號營業小客車車牌兩面後，改懸於庚○○之前強盜丁○○所
    得之車牌號碼３Ｒ｜９９２號營業自小客車上使用。二人嗣後又承前開概括犯意
    ，於同年十月十八日七時許，在新竹縣竹北市○○路○段五０七巷五十五號「甲○○○○」共同竊取神明之金牌一面。
二、丙○○與庚○○又共同意圖自己不法之所有，於九十一年十月十八日九時許，前
    往新竹縣新豐鄉埔和村二鄰七十四號「己○○○○○」，由庚○○分擔持其所有
    客觀上足以對人之生命、身體、安全構成威脅之玩具手槍一支 (不具殺傷力) ，
    指向店員辛○○，使辛○○誤信其等所持為真槍，產生心理之強制，以此脅迫方
    式至使店員辛○○不能抗拒，喝令其取出金錢後，丙○○即動手強取新台幣 (下
    同) 二千多元、庚○○強取「峰」香菸一條及電話卡十張等物後，二人即倉皇逃
    離現場。
三、案經桃園縣警察局移送臺灣桃園地方法院檢察署檢察官偵查起訴。
    理  由
一、上訴人即被告丙○○雖於本院審理期日未到庭，惟據其於本院準備程序及原審調
    查審理時之供述，其對於右揭竊盜及與庚○○共同持玩具手槍至「己○○○○○
    」強取財物之事實均坦承不諱，惟否認有何強盜犯行，辯稱：其與庚○○至「己○○○○○」強取財物，應係犯搶奪罪而非強盜罪云云。
二、經查：
  (一)被告右揭犯行，業據同案被告庚○○供認明確 (見偵字第一０六五號案卷第五頁
    反面、第六頁、第八頁、偵字第一一三三號案卷第十四頁) 核與證人乙○○、癸○○、壬○○及辛○○證詞相符，復有喜威世公司商品領取單四紙、車輛竊盜、
    車牌失竊資料個別查詢報表一紙、玩具手槍乙把及六角板手一隻在卷可稽。
  (二)扣案之手槍一支經本院九十三年五月十三日當庭勘驗發現，其重量為一公斤十公
    克，槍身長二十一公分，外殼為金屬材質，槍管未貫通，彈匣為實心，無法裝填
    子彈，為玩具手槍，是扣案之玩具手槍，有相當重量，非單純之塑膠材質玩具手
    槍，在客觀上足以對人之生命、身體及安全構成威脅，應認係屬刑法第三百二十
    一條第一項第三款規定之凶器。
  (三)被告雖以前詞置辯，惟被告與共犯庚○○持槍至「己○○○○○」強取財物，與
    行為人趁被害人不注意之際，迅速攫走被害人財物之搶奪犯行，尚屬有間，被告
    辯稱其行為應屬搶奪而非強盜，與法律規定不符，尚難採信。
  (四)綜上所述，本件罪證明確，被告犯行應予依法論科。
三、核被告所為係犯刑法第三百二十條第一項竊盜罪、第三百二十一條第一項第三款
    加重竊盜罪及第三百三十條第一項之加重強盜罪。公訴人認被告之強盜犯行係犯
    刑法第三百二十八條第一項之普通強盜罪，惟本案共犯庚○○所攜帶犯案之玩具
    手槍係客觀上具有危險性之兇器，被告與共犯庚○○所為犯係加重強盜之罪，業
    如前述，是公訴人之起訴法條尚有誤會，爰於社會事實同一性之範圍內，變更起
    訴法條。被告與庚○○間就本件犯行均有犯意之聯絡及行為分擔，應論以共同正
    犯。又其所為數竊盜行為，時間緊接，所犯罪名相同，顯係出於概括犯意為之，
    為連續犯，應依刑法第五十六條之規定論以較重之攜帶兇器竊盜罪論處，並加重
    其刑。而其所犯上開竊盜與加重強盜罪嫌間，犯意個別，罪名有異，應予分論並
    罰。查被告於八十四年間因違反麻醉藥品管理條例等案件，經台灣桃園地方法院
    分別判處有期徒刑二年七月及五月，應執行有期徒刑二年十月，於八十七年三月
    二十五日縮短刑期假釋出監，並於八十八年八月二十七日假釋期滿執行完畢，有
    本院被告全國前案紀錄表可參，被告於受有期徒刑執行完畢後，五年內再犯本件
    有期徒刑以上之罪，為累犯，應依刑法第四十七條規定加重其刑，並就竊盜罪部
    分遞予加重其刑。
四、原審就被告所犯強盜罪部分，認罪證明確，而予論罪科刑，固非無見，惟(一)被告
    及共犯庚○○共同攜帶兇器玩具手槍為強盜犯行，原審未論以加重強盜罪，尚有
    疏誤。(二)被告與共犯庚○○至「己○○○○○」，由庚○○持玩具槍指向店員辛○○，使辛○○誤信為真槍，產生心理之強制，而交付財物，被告與庚○○所施
    之手段應屬脅迫，原判決認被告及庚○○係施強暴手段，強取財物，亦有未洽。
    被告上訴主張所犯為搶奪罪，雖無理由，然原判決就強盜部分之判決既有前揭可
    議之處，自應由本院就強盜部分連同所定執行刑予以撤銷改判，爰審酌被告犯罪
    之動機、手段及所持以行搶之玩具槍雖不具殺傷力，但客觀上仍具危險性，搶得
    財物價值匪鉅，情節尚輕，惡性非重，事後又坦承犯行，態度良好等情，量處有
    期徒刑七年六月。扣案之玩具手槍壹隻，為同案被告庚○○所有，業據庚○○供
    承在卷，為供犯罪所用之物，爰依刑法第三十八條第一項第二款之規定宣告沒收
    。至於被告所犯竊盜之罪，原判決認罪證明確，審酌被告犯罪之動機、目的、手
    段及犯後態度等一切情狀，就此部分量處有期徒刑九月，並認扣案之六角板手係
    同案共犯庚○○所有，供犯罪所用之物，而予宣告沒收。經核認事用法並無不當
    ，量刑亦屬妥適，被告上訴主張從輕量刑，爭執原審適法範圍內之裁量，為無理
    由，此部分之上訴應予駁回，並與前開加重強盜罪合併定其應執行之刑八年，扣
    案之六角板手壹隻及玩具手槍壹隻併宣告沒收。
六、被告經合法傳喚，無正當理由不到庭，爰不經言詞辯論，逕行判決。
據上論斷，應依刑事訴訟法第三百七十一條、第三百七十條但書、第三百六十九條第
一項前段、第三百六十八條、第三百六十四條、第三百條、第二百九十九條第一項前
段，刑法第三百三十條第一項、第二十八條、第三十八條第一項第二款、第四十七條
、第五十一條第一項第五款，判決如主文。
本案經檢察官覃正祥到庭執行職務。
中　　　華　　　民　　　國　　九十三　　年　　　七　　　月　　二十二　　日
                              臺灣高等法院刑事第二十二庭
                                  審判長法  官  蔡  秀  雄
                                        法  官  周  占  春
                                        法  官  蘇  素  娥
右正本證明與原本無異。
強盜部分如不服本判決，應於收受送達後十日內向本院提出上訴書狀，其未敘述上訴
之理由者並得於提起上訴後十日內向本院補提理由書（均須按他造當事人之人數附繕
本）。
竊盜部分不得上訴。
                                        書記官  何  閣  梅
中　　　華　　　民　　　國　　九十三　　年　　　七　　　月　　二十二　　日
附錄：本案論罪科刑法條全文
中華民國刑法第三百二十一條
犯竊盜罪而有左列情形之一者，處六月以上、五年以下有期徒刑：
一  於夜間侵入住宅或有人居住之建築物、船艦或隱匿其內而犯之者。
二  毀越門扇、牆垣或其他安全設備而犯之者。
三  攜帶兇器而犯之者。
四  結夥三人以上而犯之者。
五  乘火災、水災或其他災害之際而犯之者。
六  在車站或埠頭而犯之者。
前項之未遂犯罰之。
中華民國刑法第三百二十八條
意圖為自己或第三人不法之所有，以強暴、脅迫、藥劑、催眠術或他法，至使不能抗
拒，而取他人之物或使其交付者，為強盜罪，處五年以上有期徒刑。
以前項方法得財產上不法之利益或使第三人得之者，亦同。
犯強盜罪因而致人於死者，處死刑、無期徒刑或十年以上有期徒刑；致重傷者，處無
期徒刑或七年以上有期徒刑。
第一項及第二項之未遂犯罰之。
預備犯強盜罪者，處一年以下有期徒刑、拘役或三千元以下罰金。
